【裁判字號】    90,上訴,1016
【裁判日期】    901210
【裁判案由】    毒品危害防制條例
【裁判全文】
臺灣高等法院臺中分院刑事判決          民國九十年度上訴字第一０一六號
    上  訴  人
    即  被  告  甲○○
右上訴人因違反毒品危害防制條例案件，不服臺灣臺中地方法院中華民國九十年四月
三十日第一審判決（民國八十九年度訴更字第七六號，起訴案號：臺灣臺中地方法院
檢察署民國八十九年度毒偵字第四五四號），提起上訴，本院判決如左：
    主    文
上訴駁回。
    事    實
一、甲○○前於民國（下同）八十七年七月間因施用毒品案件，經臺灣臺中地方法院
    裁定送觀察、勒戒後，認無繼續施用毒品之傾向，經臺灣台中地方法院檢察署檢
    察官於八十七年七月十七日處分不起訴確定（八十七年度偵字第一三四六九號）
    。詎甲○○復於八十八年二月間，在不詳地點非法施用第一級毒品海洛因（以下
    簡稱海洛因），為警當場查獲並經同院裁定送觀察、勒戒（八十八年度毒聲字第
    九一二號）後，認有繼續施用毒品之傾向，經同院裁定（八十八年度毒聲字第一
    六０八號）令入強制戒治處所強制戒治及由臺灣台中地方法院檢察署檢察官以八
    十八年度偵字第四三九一號提起公訴，並於八十八年十月二十二日由臺灣臺中地
    方法院判處有期徒刑七月確定。並於八十八年七月二十六日（起訴書誤載為八十
    八年十一月四日）由同院裁定（八十八年度毒聲字第四三０八號）停止戒治交付
    保護管束。詎甲○○竟五年內於八十八年十二月九日前（即同年月八日），復在
    其台中縣豐原市○○路六九之一號住宅內，將海洛因摻在香煙內點燃，施用第一
    級毒品海洛因一次，嗣於八十八年十二月九日經警採尿送驗後，查獲上情。
二、案經台中縣警察局移請台灣台中地方法院檢察署檢察官自動檢舉偵查起訴。
    理    由
一、訊據上訴人即被告甲○○（以下稱被告）於本院審理中已供稱於上開時地施用海
    洛因，且被告為警採尿送驗結果呈海洛因代謝物嗎啡陽性反應，有台中縣衛生局
    檢驗反水報告書一紙可稽。按海洛因經注射入人體後，約百分之八十於二十四小
    時內自尿中排出，國外曾有文獻報導注射六毫克之海洛因鹽酸鹽，其代謝物嗎啡
    之平均可檢出時限約為二十六小時（最低檢出量為三００ｎｇ／ｍｌ）（衛生署
    藥物食品檢驗局八十一年九月八日八一藥檢壹字第八一一四八八五號函參照），
    被告於八十八年十二月九日為警採尿送驗結果呈海洛因代謝物嗎啡陽性反應，是
    被告應有於八十八年十二月九日當日或其前二十六小時左右內施用海洛因犯行。
    再被告前於八十七年七月間因施用毒品案件，經原審法院裁定送觀察、勒戒後，
    認無繼續施用毒品之傾向，經臺灣台中地方法院檢察署檢察官於八十七年七月十
    七日處分不起訴確定（八十七年度偵字第一三四六九號）。復於八十八年二月間
    ，在不詳地點非法施用海洛因，為警當場查獲並經同院裁定送觀察、勒戒（八十
    八年度毒聲字第九一二號）後，認有繼續施用毒品之傾向，經同院裁定（八十八
    年度毒聲字第一六０八號）令入強制戒治處所強制戒治及由臺灣台中地方法院檢
    察署檢察官以八十八年度偵字第四三九一號提起公訴，並於八十八年十月二十二
    日由臺灣臺中地方法院判處有期徒刑七月確定等情，亦有台灣台中地方法院檢察
    署刑案資料查註記錄表附卷足稽。被告五年內三犯以上毒品危害防制條例第十條
    之罪，罪證明確，犯行堪以認定。被告於原審審理中供稱其已忘記有於前開時地
    施用海洛因等情，應不足採。
二、按海洛因係毒品危害防制條例第二條第二項第一款所列之第一級毒品。被告施用
    前開毒品，核其所為，係違反毒品危害防制條例第十條第一項之施用第一級毒品
    罪。其因施用毒品而持有海洛因低度行為，為其施用之高度行為所吸收，不另論
    罪。原審法院審酌被告前經送觀察、勒戒，並為不起訴處分後，猶不知悔改而再
    犯本件之罪，又施用毒品是自戕行為，且犯罪後態度尚稱良好，僅施用一次海洛
    因犯罪情節、手段均非嚴重，及其犯罪動機、目的等一切情狀，適用刑事訴訟法
    第二百九十九條第一項前段，毒品危害防治條例第十條第一項，第二十條第三項
    之規定，判決被告施用第一級毒品罪，量處有期徒刑捌月。經核認事用法均無不
    合，量刑亦屬適當，被告上訴意旨稱：其施用第一級毒品前已受強制戒治並判處
    有期徒刑七月，並停止強制戒治交付保護管束，原審再判本件有期徒刑八月，顯
    有不當等語。惟查被告於五年內三犯再另犯前揭毒品危害防制條例第十條之罪，
    依該條例第二十條第三項規定，原審法院予被告論罪科刑，應無不當，被告上訴
    為無理由，應予駁回。
三、據上論結：應依刑事訴訟法第三百六十八條，判決如主文。
本案經檢察官蔡振修到庭執行職務。
中      華      民      國      九十     年      十二     月   十     日
                                    臺灣高等法院臺中分院刑事第一庭
                                          審判長法  官  陳  紀  綱
                                                法  官  蕭  錦  鍾
                                                法  官  方  艤  駐
右正本證明與原本無異。
如不服本判決應於收受送達後十日內向本院提出上訴書狀，其未敘述上訴之理由者並
得於提起上訴後十日內向本院補提理由書（均須按他造當事人之人數附繕本）。
                                                書記官  陳  麗  玉
中      華      民      國      九十     年      十二     月     十一   日
附錄論罪科刑法條：
毒品危害防治條例第十條第一項：
施用第一級毒品者，處六月以上五年以下有期徒刑。
                                                                        Ｉ


司法院資訊處製作；財團法人民間司法改革基金會備份。
